Tomás Langer Durán

+569 57304590 · tomas.ild.work@gmail.com



Github



DESARROLLADOR FRONTEND

Como Desarrollador Frontend, me apasiona la tecnología e innovación, especializándome en la creación de proyectos web modernos que sean accesibles, optimizados y visualmente atractivos, siempre centrado en mejorar la experiencia del usuario y brindar una percepción positiva del producto o servicio . Con más de 3 años de experiencia en liderazgo de equipos y en abordar proyectos desafiantes con éxito, combino habilidades técnicas sólidas con una mentalidad proactiva. Mi compromiso con el aprendizaje continuo se refleja en la búsqueda constante de nuevas herramientas y estrategias para enriquecer y mejorar mis habilidades como desarrollador.

COMPETENCIAS CLAVE

Experiencia de usuario (UX)	HTML5	Tailwind CSS	Accesibilidad (a11y)
Resolución de conflictos	CSS3	Shadcn	WCAG
Orientado a resultados	Javascript	Redux toolkit	Wordpress
Ingles B1 (Intermedio)	React.	Git	WooCommerce
	Resolución de conflictos Orientado a resultados	Resolución de conflictos CSS3 Orientado a resultados Javascript	Resolución de conflictos CSS3 Shadcn Orientado a resultados Javascript Redux toolkit

EXPERIENCIA PROFESIONAL

Groovelist - Frontend Developer

Octubre 2023 - Febrero 2024

Colaboré estrechamente con el equipo de backend para alcanzar nuestras metas, asegurando entregas puntuales y mejorando la experiencia del usuario. Logré migrar exitosamente la aplicación de PHP a React mediante el método Atomic Design. Implementé Redux Toolkit para una gestión eficiente del estado y Amazon Cognito para la autenticación de usuarios. Además, facilité la integración de servicios mediante Axios y diseñé una interfaz atractiva con Tailwind CSS. Fue una experiencia enriquecedora que contribuyó al éxito del proyecto y marcó un hito clave en mi carrera, destacando mi capacidad para abordar proyectos complejos y mi compromiso con el crecimiento profesional.

Freelance - Angin Diciembre 2023 - Presente

Desarrolle de manera autónoma el sitios web utilizando WordPress, CSS y HTML para resaltar la destiladora de gin de manera efectiva. Prioricé la optimización del sitio, centrándome en la accesibilidad (a11y) para garantizar una experiencia inclusiva para todos los usuarios. Actualmente, estoy trabajando en mejorar y evaluar la posible migración a tecnologías más modernas que ofrezcan una mayor escalabilidad y optimización, manteniendo siempre como prioridad una página estéticamente agradable, accesible y eficiente.

Sales Advisor

H&IV

Julio 2018 - Enero 2022

Como Sales Advisor en H&M, desempeñé un papel clave en la optimización de resultados en Viña del Mar y representé a Chile en la apertura de la nuevas tiendas en Montevideo, Uruguay. Contribuí al éxito del equipo al maximizar las ventas, mejorar la eficiencia del personal y resolver proactivamente dudas y reclamos para asegurar la satisfacción del cliente. Destacó mi enfoque en resultados medido por KPIs, mi excelencia al brindar experiencias personalizadas centradas en los usuarios en conjunto con una resolucion de conflictos completamente efectiva. Por otro lado mi colaboración estrecha con el equipo visual para implementar cambios estratégicos fundamentales para el rendimiento general de la compañía.

EDUCACIÓN

Ingeniero en Marketing

Titulado con distinciones del Instituto profesional DuocUC

Fullstack Developer

Certificado del programa One de Alura Latam I Oracle Next Education

Frontend Developer

Actualmente cursando programas educativos en Platzi, Coursera, @FaztCode y @midudev.